【裁判字號】    98,聲,1033
【裁判日期】    981204
【裁判案由】    停止執行
【裁判全文】
臺灣臺南地方法院民事裁定              98年度聲字第1033號
聲  請  人  乙○○
                        號
相  對  人  甲○○
上列當事人間聲請停止執行事件，本院裁定如下：
    主  文
聲請人供擔保新臺幣柒拾參萬貳仟參佰參拾參元後，本院九十八
年度執字第二三八四六號拍賣抵押物事件之強制執行程序，於本
院九十八年度訴字第一四八一號債務人異議之訴等事件判決確定
或和解、撤回前應暫予停止。
    理  由
一、按有回復原狀之聲請或提起再審或異議之訴，或對於和解為
    繼續審判之請求，或提起宣告調解無效之訴、撤銷調解之訴
    ，或對於許可強制執行之裁定提起抗告時，法院因必要情形
    或依聲請定相當並確實之擔保，得為停止強制執行之裁定。
    強制執行法第18條第2項定有明文。依此規定，當事人提起
    異議之訴時，在該異議之訴確定前，法院如認有必要，得依
    職權為停止執行之裁定；其在當事人願供擔保，聲請停止強
    制執行時，法院亦非不得依其聲請，定相當並確實之擔保，
    為停止強制執行之裁定，至該異議之訴實體上有無理由，則
    非法院於裁定停止強制執行時應予審酌之事項，最高法院93
    年度台抗字第723號裁定為同一見解可供參考。
二、本件聲請意旨略以：相對人持鈞院97年度司拍字第1566號裁
    定為執行名義，向鈞院聲請拍賣聲請人所有之坐落臺南縣永
    康市○○段4153-8、4153-10、4153-31地號土地（下稱系爭
    三筆土地），由鈞院以98年度執字第23846號強制執行事件
    執行中。惟聲請人並未提供相對人系爭三筆土地設定最高限
    額800萬元抵押權，相對人所提出之抵押權設定契約及金錢
    借貸契約書，並非聲請人所簽立，聲請人否認其真正，復查
    聲請人未於96年6月1日向相對人借新臺幣（下同）3,000,00
    0元，相對人亦未交付借款3,000,000元予聲請人，故提起確
    認債權不存在之訴及債務人異議之訴，並以前開主張為理由
    ，聲請裁定停止98年度執字第23846號拍賣抵押物事件之強
    制執行。
三、經查：
  (一)聲請人主張相對人執本院97年度司拍字第1566號裁定為執行
    名義，聲請拍賣聲請人所有之系爭三筆土地，並由本院以98
    年度執字第23846號拍賣抵押物事件執行中，嗣聲請人已對
    相對人提起債務人異議之訴等情，經本院依職權調取上開執
    行卷及本院98年度訴字第1481號卷宗查閱屬實，是認聲請人
    聲請停止執行，核與上開法律規定相符。
  (二)按強制執行法第18條第2項所謂「相當並確實之擔保」，係
    備供債權人因停止執行所受損害之賠償，其數額應依標的物
    停止執行後，債權人未能即時受償或利用該標的物所受之損
    害額，或其因另供擔保強制執行所受損害額定之，非以標的
    物之價值或其債權額為據，最高法院92年度台抗字第480 號
    裁定足供對照。又按約定利率，超過週年百分之二十者，債
    權人對於超過部分之利息，無請求權，民法第205條定有明
    文。
  (三)相對人聲請強制執行之債權總額為3,000,000元及及自96 年
    12月1日起至清償日止，按月息百分之2計算之利息、逾期時
    遲延利息每月按2分計算，違約金另按日息1釐計付，惟相對
    人請求之利息、遲延利息每月2分，為週年利率24%，依民法
    第205條規定，相對人請求之利息、遲延利息以週年利率20%
    計算，本院計算其利息、違約金至98年12月1日止，合計為
    6,390,000元【計算式：3,000,000＋遲延利息（3,000,000
    ×20%×2）＋違約金（3,000,000×36.5%×2）＝6,390,000
    】。惟上開不動產經本院上開執行案件定於民國98年12月15
    日進行第1次拍賣，拍賣底價為3,380,000元，相對人前揭聲
    請強制執行所主張之本金及利息，已逾上開聲請強制執行之
    不動產經不動產估價師所估計之價值，是相對人因停止執行
    而未能即時經由拍賣上開不動產受償之金額應不逾3,380,00
    0元。而聲請人提起債務人異議之訴之民事訴訟，其訴訟標
    的金額已逾民事訴訟法第466條第1項、第3項所定金額，故
    得上訴至第三審確定，則依據司法院頒布之各級法院辦案期
    限實施要點所定民事通常程序辦案期限第一審為1年4個月、
    第二審為2年、第三審為1年計算，上開債務人異議之訴事件
    審理期間為4年4個月，此亦為相對人遲延受償之期間，此段
    期間所受相當於利息之損失，以依法定利率即週年利率百分
    之5計算較為客觀，且不受利率波動之影響，應屬妥適之標
    準。是以，本件如就系爭三筆土地准予停止執行，相對人於
    上述期間將受有因遲延受償之利息損害，依前揭標準計算結
    果，聲請人應為相對人提供之擔保金額以732,333元為適當
    【計算式：3,380,000元×5%×（4＋4/12）年＝732,333元
    ，元以下四捨五入】。爰依首揭規定及說明，核定聲請人應
    供擔保之金額即為相對人因停止強制執行可能遭受之上開損
    害金額。
四、爰依強制執行法第18條第2項，裁定如主文。
中    華    民    國    98    年    12    月    4     日
                  民事第二庭    法      官  翁金緞
以上正本係照原本作成 。
如對本裁定抗告，應於收受裁定正本送達後10日內向本院提出抗
告狀，並繳納抗告裁判費新台幣1,000元整。
中    華    民    國    98    年    12    月    4     日
                                書記官  彭建山


司法院資訊處製作；財團法人民間司法改革基金會備份。
